【裁判字號】    99,抗,64
【裁判日期】    990315
【裁判案由】    延長羈押
【裁判全文】
臺灣高等法院高雄分院刑事裁定            99年度抗字第64號
抗  告  人
即  被  告  甲○○
上列抗告人因延長羈押案件，不服臺灣屏東地方法院中華民國99
年2 月24日裁定（97年度訴字第1677號），提起抗告，本院裁定
如下：
    主  文
抗告駁回。
    理  由
一、抗告意旨略以：被告經原審於97年11月26日裁定羈押後，迄
    今已羈押1 年3 月，原審延長羈押因違反法律規定以3 次為
    限，於法顯屬不合。又被告並不知同案被告鄭永聖持有槍枝
    ，原審羈押被告亦有不當，
二、經查，原審前認被告犯殺人罪，嫌疑重大，且所犯為最輕本
    刑5 年以上有期徒刑之罪，非予羈押，顯難進行審判，遂於
    97年11月26日裁定羈押，其後各於98年2 月26日、98年4 月
    26日、98年6 月26日、98年8 月26日、98年10月26日、98年
    12月26日延長羈押，羈押期間至99年2 月25日屆滿；又原審
    因認羈押之原因依然存在，且參諸被告於97年9 月7 日案發
    後隨即逃往桃園藏匿，於97年10月2 日始為員警循線拘提到
    案，已有事實足認有逃亡之虞，而被告所犯為最輕本刑有期
    徒刑10年以上之殺人罪，被告在面臨若判決確定將執行長期
    刑期之壓力下，難謂無逃亡之可能，為確保將來審判程序之
    順利進行及刑之執行，併審酌被告犯罪之性質、持槍朝人射
    擊之情節，對社會治安影響極為重大等一切情狀，有繼續執
    行之必要，乃於99年2 月24日裁定自99年2 月26日延長羈押
    ；此均有卷內資料可稽，自堪以認定。
三、按羈押被告，審判中不得逾三月，但有繼續羈押之必要者，
    得於期間未滿前，經法院依第101 條或第101 條之1 之規定
    訊問被告後，以裁定延長之；延長羈押期間，審判中每次不
    得逾2 月，如所犯最重本刑為10年以下有期徒刑以下之刑者
    ，第一審、第二審以3 次為限，第三審以1 次為限；刑事訴
    訟法第108 條第1 、4 項規定自明。被告經起訴殺人未遂罪
    ，最重本刑為死刑，依前開規定，原審裁定延長羈押自無次
    數之限制，抗告人抗告稱原審延長羈押逾3 次不當，尚有誤
    會。再原審前認被告犯殺人罪，有被害人之指訴及槍枝扣案
    可佐，嫌疑重大，況原審已於99年2 月2 日判決被告殺人未
    遂處有期徒刑5 年6 月，有原審97年度訴字第1677號刑事判
    決在卷可憑，原審因認被告犯殺人罪嫌疑重大之羈押原因仍
    未消滅，而於99年2 月24日裁定自99年2 月26日延長羈押被
    告2 月，於法亦核無不合，被告辯稱其均不知情，原審羈押
    被告而有未當等語，亦無可取。從而，被告之抗告，並無理
    由，應予駁回。
三、據上論結，應依刑事訴訟法第412 條，裁定如主文。
中    華    民    國    99    年    3     月    15    日
                  刑事第八庭    審判長法  官  洪兆隆
                                      法  官  張盛喜
                                      法  官  郭玫利
以上正本證明與原本無異。
不得再抗告。
中    華    民    國    99    年    3     月    15    日
                                      書記官  梁美姿

司法院資訊處製作；財團法人民間司法改革基金會備份。
